【裁判字號】    99,訴,1274
【裁判日期】    991208
【裁判案由】    違反毒品危害防制條例
【裁判全文】
臺灣臺南地方法院刑事判決              99年度訴字第1274號
公  訴  人  臺灣臺南地方法院檢察署檢察官
被      告  崔立志
上列被告因違反毒品危害防制條例案件，經檢察官提起公訴（99
年度毒偵字第1452號），及移送併辦（99年度毒偵字第1927號）
，被告於本院準備程序中，先就被訴事實為有罪之陳述，經本院
合議庭裁定改由受命法官獨任進行簡式審判程序，判決如下：
    主  文
崔立志施用第一級毒品，處有期徒刑陸月，如易科罰金，以新臺
幣壹仟元折算壹日。扣案海洛因包裝袋壹只及注射針筒貳支均沒
收。
    事  實
一、崔立志前於民國98年間，因施用毒品案件，經本院以98年度
    毒聲字第475號裁定送觀察、勒戒後，因認無繼續施用毒品
    之傾向，於99年3月2日出勒戒所而執行完畢，並由臺灣臺南
    地方法院檢察署檢察官以99年度毒偵緝字第15、16及17號為
    不起訴處分確定。詎崔立志猶不思戒除毒癮惡習，明知海洛
    因係毒品危害防制條例第2條第2項第1款所定之第一級毒品
    ，不得非法施用、持有，竟於前揭觀察、勒戒處分執行完畢
    5年內之99年7月19日下午3時許，又基於施用第一級毒品海
    洛因之犯意，在其停放於臺南市○區○○路138號國立成功
    大學醫學院附設醫院（下稱成大醫院）附近停車場之車號G3
    -8162號自用小客車內，以將海洛因摻水置於針筒內注射之
    方式，施用海洛因1次。嗣於同日下午3時30分許，因員警發
    覺崔立志在上開地點形跡可疑欲予盤查，崔立志即駕車逃逸
    ，經警於同日時52分許在臺南市○區○○○路3段11號前攔
    停崔立志所駕車輛，而當場在上開車輛內查扣崔立志所有、
    供其施用海洛因用之經沖洗過之海洛因包裝袋（起訴書誤載
    為殘渣袋，業經檢察官當庭更正）1只、注射針筒2支，並為
    警得其同意於同日下午5時45分許採尿送驗，結果確呈海洛
    因進入人體代謝分解後之嗎啡、可待因陽性反應；又因崔立
    志為列管之毒品定期調驗人口，於翌日下午5時4分許復依警
    通知再次採尿送驗，結果亦呈海洛因進入人體代謝分解後之
    嗎啡陽性反應，乃查知上情。
二、案經臺南市警察局第五分局報告臺灣臺南地方法院檢察署檢
    察官偵查起訴及移送併辦。
    理  由
一、按本件被告崔立志所犯為死刑、無期徒刑、最輕本刑3年以
    上有期徒刑以外之罪，亦非屬高等法院管轄之第一審案件，
    其於準備程序進行中，先就被訴事實為有罪之陳述，經告知
    簡式審判程序之旨，並聽取檢察官、被告之意見後，本院合
    議庭依刑事訴訟法第273條之1第1項裁定進行簡式審判程序
    ，是本案之證據調查，依同法第273條之2規定，不受同法第
    159條第1項、第161條之2、第161條之3、第163條之1，及第
    164條至第170條所規定證據能力認定及調查方式之限制，合
    先敘明。
二、又按觀察、勒戒或強制戒治執行完畢釋放後，5年內再犯毒
    品危害防制條例第10條之罪者，檢察官或少年法院（地方法
    院少年法庭）應依法追訴或裁定交付審理，同條例第23條第
    2項定有明文。本件被告前曾受如事實欄所述之觀察、勒戒
    處分，於99年3月2日出勒戒所而執行完畢，並經檢察官為不
    起訴處分確定，有該不起訴處分書及臺灣高等法院被告前案
    紀錄表各1件在卷可稽，其於前開觀察、勒戒處分執行完畢5
    年內之99年7月19日，又再犯本件施用毒品罪，顯見其再犯
    率甚高，原實施之觀察、勒戒已無法收其實效，當無再經觀
    察、勒戒或強制戒治之必要，揆諸首揭規定意旨，自應由本
    院依法追訴處罰之。
三、上開犯罪事實，業據被告於警詢、偵查、本院準備程序及審
    理中均坦承不諱，且被告於99年7月19日及同年月20日兩度
    經採尿送驗結果，確分別呈海洛因進入人體代謝分解後之嗎
    啡、可待因陽性反應及嗎啡陽性反應乙節，有臺南市警察局
    第五分局採集尿液鑑定同意書、臺南市警察局第五分局偵辦
    崔立志採驗尿液編號年籍對照表及臺南市警察局第五分局送
    驗尿液及年籍對照表各1張，與長榮大學於99年8月3日出具
    之確認報告2張附卷可稽（警(一)卷即臺南市警察局第五分局
    南市警五刑字第0994500758號卷第19頁、第15頁，南市警五
    刑字第09945000936號卷第2至3頁，臺灣臺南地方法院檢察
    署99年度毒偵字第1452號卷第21頁），且有被告施用海洛因
    用之海洛因包裝袋1只及注射針筒2支（詳後述）扣案足憑，
    復有臺南市警察局第五分局搜索扣押筆錄及開元派出所扣押
    物品目錄表各1張、查獲現場及扣案物品照片共5張在卷可資
    參佐（警(一)卷第6至7頁、第10至11頁、第13頁），堪認被告
    上開任意性之自白，確與事實相符。是本件事證明確，被告
    犯行洵堪認定，應予依法論科。
四、按海洛因依其成癮性、濫用性及對社會危害性之程度，已列
    為毒品危害防制條例第2條第2項第1款所規定之第一級毒品
    ，禁止非法持有及施用；是核被告所為，係犯毒品危害防制
    條例第10條第1項之施用第一級毒品罪。被告施用海洛因前
    持有海洛因之低度行為，為施用之高度行為所吸收，不另論
    罪。又臺灣臺南地方法院檢察署檢察官以99年度毒偵字第19
    27號移送併辦部分，其犯罪事實為被告於99年7月19日下午3
    時許，在其停放於臺南市○區○○路138號成大醫院附近停
    車場之自用小客車內，施用海洛因1次之犯行，經核與起訴
    書所載犯罪事實之犯行均相同，乃同一事實，本院自應予以
    審理，併予敘明。爰審酌被告因施用毒品經觀察、勒戒之處
    遇後，竟仍不知悔改而再施用，顯見其意志不堅，迄未能記
    取教訓，且不思戒除毒癮惡習，殊為不該，復參酌其所犯施
    用毒品行為係戕害自己身心健康，尚未嚴重破壞社會秩序、
    侵害他人權益，及其犯罪後坦承犯行，尚有悔意，暨其學歷
    、職業、家庭狀況等一切情狀，量處如主文所示之刑，並諭
    知易科罰金之折算標準，以示懲儆。扣案海洛因包裝袋1只
    、注射針筒2支均為被告所有，並均為供其犯本件施用毒品
    罪所用之物乙情，業據被告供明在卷（本院卷第62頁），應
    併依刑法第38條第1項第2款規定宣告沒收之。
據上論斷，應依刑事訴訟法第273條之1第1項、第299條第1項前
段，毒品危害防制條例第10條第1項，刑法第11條前段、第41條
第1項前段、第38條第1項第2款，判決如主文。
本案經檢察官蘇榮照到庭執行職務
中    華    民    國    99    年     12    月    8    日
                        刑事第七庭    法  官   蔡盈貞
以上正本證明與原本無異。
如不服本判決應於收受本判決後10日內向本院提出上訴書狀，並
應敘述具體理由。其未敘述上訴理由者，應於上訴期間屆滿後20
日內向本院補提理由書狀（均須按他造當事人之人數附繕本）「
切勿逕送上級法院」。
                                      書記官   陳玉芬
中    華    民    國    99    年    12    月    8     日
附錄論罪科刑法條：
毒品危害防制條例第10條第1項
施用第一級毒品者，處6月以上5年以下有期徒刑。


司法院資訊處製作；財團法人民間司法改革基金會備份。
